Minutes et répertoires du notaire Florestan BONNAIRE, 18 mai 1832 - 16 septembre 1845 (étude XXXIII)
Archives nationales
Minutes et répertoires du notaire Florestan BONNAIRE (étude XXXIII)
18 mai 1832 - 16 septembre 1845
MC/ET/XXXIII/1005 - MC/ET/XXXIII/1164, MC/RE/XXXIII/17 - MC/RE/XXXIII/20
Etude XXXIII; Bonnaire, Florestan
Archives nationales de France
Minutes et répertoires: la loi 2008-696 du 15 juillet 2008 relative aux archives a fixé à 75 ans à compter de la date de l'acte, ou à 25 ans à compter de la date du décès de l'intéressé si ce délai est plus bref, le délai de communication des minutes et répertoires des notaires; ce délai est porté à 100 ans à compter de la date de l'acte si le document se rapporte à un mineur (code du Patrimoine, articles L213-2, 4e d et 5e).
Autres documents de l'étude (dossiers de clients, comptabilité...): s'agissant d'archives privées, ces documents sont communicables selon les modalités fixées par le déposant ou le donateur.
Certains documents ne sont pas accessibles en raison de leur mauvais état de conservation.
Versement
Accès aux instruments de recherche de tous les notaires de l’étude XXXIII
Archives de l'étude XXXIII
- Minutes de Florestan BONNAIRE, mai 1832 - 16 septembre 1845; MC/ET/XXXIII/1005 - MC/ET/XXXIII/1164
  - Minutes. 1832, mai, mai 1832; MC/ET/XXXIII/1005
    Informations complémentaires:
    1832, 1 à 17 mai: actes passés par-devant Louis Vilcocq. 1832, 18 à 31 mai: actes passés par-devant Florestan Bonnaire.
    Informations concernant le classement:
    Le niveau inférieur de description, quand il existe, correspond aux minutes d'actes. Toutes les minutes ne sont pas forcément décrites une à une. Les descriptions de ces minutes sont plus ou moins détaillées.
    - Inventaire après décès: Lasnier, Jacques-François. Epicier à Poissy, Arbre-du-Bourg (rue de l'), au coin de la rue au Pain., 18 mai 1832; MC/ET/XXXIII/1005
      Armes, articles d'épicerie, boutique, mobilier commercial, comptoirs et ustensiles.
      Origine de l'information:
      Base Miriad 2 des inventaires après décès, 1801-1850, par Thierry Boudignon, avec le concours de Marie-France Nivet et du personnel du Minutier central, 1995-2012 (base de données migrée: voir contexte dans le Plan d’orientation général - Notaires de Paris, guides thématiques du Minutier).
      Date de révision: 2011
      Date de création de la notice: 2004
      inventaire après décès; Poissy (Yvelines); Lasnier, Jacques-François; commerçant
    - Inventaire après décès: Prieur, Amant-Parfait. Architecte (ancien). Temple (rue du), n° 53., 22 mai 1832; MC/ET/XXXIII/1005
      inventaire après décès; Temple (rue du); Prieur, Amant-Parfait; architecte
    - Inventaire après décès: Ledoux, Victoire-Julienne. Chobert, Jean-Baptiste-Yves (épouse). Propriétaire. Saint-Anastase (rue), n° 7., 28 mai 1832; MC/ET/XXXIII/1005
      inventaire après décès; Sainte-Anastase (rue); Ledoux, Victoire-Julienne; Chobert, Jean-Baptiste-Yves
    - Inventaire après décès: Lange, Charles. Jouy (rue de), n° 8. et de Nicole Georgette Boyer, sa seconde épouse., 29 mai 1832; MC/ET/XXXIII/1005
      Bibliothèque.
      inventaire après décès; Jouy (rue de); Lange, Charles; Boyer, Nicole-Georgette
  - Minutes. 1832, juin, juin 1832; MC/ET/XXXIII/1006
  - Minutes. 1832, juillet, juillet 1832; MC/ET/XXXIII/1007
  - Minutes. 1832, août, août 1832; MC/ET/XXXIII/1008
  - Minutes. 1832, septembre, septembre 1832; MC/ET/XXXIII/1009
  - Minutes. 1832, octobre, octobre 1832; MC/ET/XXXIII/1010
  - Minutes. 1832, novembre, novembre 1832; MC/ET/XXXIII/1011
  - Minutes. 1832, décembre, décembre 1832; MC/ET/XXXIII/1012
  - Minutes. 1833, janvier, janvier 1833; MC/ET/XXXIII/1013
  - Minutes. 1833, février, février 1833; MC/ET/XXXIII/1014
  - Minutes. 1833, mars, mars 1833; MC/ET/XXXIII/1015
  - Minutes. 1833, avril - 1833, mai, avril 1833 - mai 1833; MC/ET/XXXIII/1016
  - Minutes. 1833, juin, juin 1833; MC/ET/XXXIII/1017
  - Minutes. 1833, juillet, juillet 1833; MC/ET/XXXIII/1018
  - Minutes. 1833, août, août 1833; MC/ET/XXXIII/1019
  - Minutes. 1833, septembre, septembre 1833; MC/ET/XXXIII/1020
  - Minutes. 1833, octobre, octobre 1833; MC/ET/XXXIII/1021
  - Minutes. 1833, novembre, novembre 1833; MC/ET/XXXIII/1022
  - Minutes. 1833, décembre, décembre 1833; MC/ET/XXXIII/1023
  - Minutes. 1834, janvier, janvier 1834; MC/ET/XXXIII/1024
  - Minutes. 1834, février, février 1834; MC/ET/XXXIII/1025
  - Minutes. 1834, mars, mars 1834; MC/ET/XXXIII/1026
  - Minutes. 1834, avril, avril 1834; MC/ET/XXXIII/1027
  - Minutes. 1834, mai, mai 1834; MC/ET/XXXIII/1028
  - Minutes. 1834, juin - 1834, juillet, juin 1834 - juillet 1834; MC/ET/XXXIII/1029
  - Minutes. 1834, août, août 1834; MC/ET/XXXIII/1030
  - Minutes. 1834, septembre - 1834, octobre, septembre 1834 - octobre 1834; MC/ET/XXXIII/1031
  - Minutes. 1834, novembre, novembre 1834; MC/ET/XXXIII/1032
  - Minutes. 1834, décembre, décembre 1834; MC/ET/XXXIII/1033
  - Minutes. 1835, janvier, janvier 1835; MC/ET/XXXIII/1034
  - Minutes. 1835, février, février 1835; MC/ET/XXXIII/1035
  - Minutes. 1835, mars, mars 1835; MC/ET/XXXIII/1036
  - Minutes. 1835, avril, avril 1835; MC/ET/XXXIII/1037
  - Minutes. 1835, mai, mai 1835; MC/ET/XXXIII/1038
  - Minutes. 1835, juin, juin 1835; MC/ET/XXXIII/1039
  - Minutes. 1835, juillet, juillet 1835; MC/ET/XXXIII/1040
  - Minutes. 1835, août, août 1835; MC/ET/XXXIII/1041
  - Minutes. 1835, septembre - 1835, octobre, septembre 1835 - octobre 1835; MC/ET/XXXIII/1042
    - Contrat de mariage sous le régime de la communauté de biens entre François Buloz, directeur de la Revue des deux mondes et de la Revue de Paris, demeurant 10, rue des Beaux-Arts, et Christine Marie Euphrasine Blaze, sans profession, demeurant 11, rue Buffault. Mariage à la mairie du 10e anc. arrondissement de Paris., 22 octobre 1835; MC/ET/XXXIII/1042
      De l'image fixe à l'image animée (1820-1910), documents du Minutier central des notaires de Paris relatifs à l'histoire des photographes et de la photographie, par Marc Durand, Paris, Archives nationales, 2013 (sous presse), notice n° 772 (version dématérialisée de l'instrument de recherche, les notices biographiques et compléments de descriptions d'actes ne se trouvent que sur la version papier de l'ouvrage, voir contexte dans le Plan d’orientation général - Notaires de Paris, guides thématiques du Minutier).
      Date de création de la notice: 2010
      Buloz, François; Blaze, Christine Marie Euphrasine; Beaux-Arts (rue des); Buffault (rue); contrat de mariage
  - Minutes. 1835, novembre, novembre 1835; MC/ET/XXXIII/1043
  - Minutes. 1835, décembre, décembre 1835; MC/ET/XXXIII/1044
  - Minutes. 1836, janvier, janvier 1836; MC/ET/XXXIII/1045
  - Minutes. 1836, février, février 1836; MC/ET/XXXIII/1046
  - Minutes. 1836, mars, mars 1836; MC/ET/XXXIII/1047
  - Minutes. 1836, avril, avril 1836; MC/ET/XXXIII/1048
  - Minutes. 1836, mai, mai 1836; MC/ET/XXXIII/1049
  - Minutes. 1836, juin, juin 1836; MC/ET/XXXIII/1050
  - Minutes. 1836, juillet, juillet 1836; MC/ET/XXXIII/1051
  - Minutes. 1836, août - 1836, septembre, août 1836 - septembre 1836; MC/ET/XXXIII/1052
  - Minutes. 1836, octobre, octobre 1836; MC/ET/XXXIII/1053
  - Minutes. 1836, novembre, novembre 1836; MC/ET/XXXIII/1054
  - Minutes. 1836, décembre, décembre 1836; MC/ET/XXXIII/1055
  - Minutes. 1837, janvier, janvier 1837; MC/ET/XXXIII/1056
  - Minutes. 1837, février, février 1837; MC/ET/XXXIII/1057
  - Minutes. 1837, mars, mars 1837; MC/ET/XXXIII/1058
  - Minutes. 1837, avril, avril 1837; MC/ET/XXXIII/1059
  - Minutes. 1837, mai, mai 1837; MC/ET/XXXIII/1060
  - Minutes. 1837, juin, juin 1837; MC/ET/XXXIII/1061
  - Minutes. 1837, juillet, juillet 1837; MC/ET/XXXIII/1062
  - Minutes. 1837, août, août 1837; MC/ET/XXXIII/1063
  - Minutes. 1837, septembre, septembre 1837; MC/ET/XXXIII/1064
  - Minutes. 1837, octobre, octobre 1837; MC/ET/XXXIII/1065
    - Constitution d'une société par messieurs Nivet et Lafon, propriétaires, et Castaing, ancien fabricant de papier, pour l'exploitation des Papeteries de Vraichamps (Vosges)., 5 octobre 1837; MC/ET/XXXIII/1065
      Fichier dit 'général' XIXe siècle (1147 actes), par Claire Béchu et Guillaume Nahon, 1988-1999. (fichier papier entièrement dématérialisé; voir contexte dans le Plan d’orientation général - Notaires de Paris, guides thématiques du Minutier).
      Date de création de la notice: 2008
      acte de société; Nivet (sieur); Lafon (sieur); Castaing (sieur)
  - Minutes. 1837, novembre, novembre 1837; MC/ET/XXXIII/1066
  - Minutes. 1837, décembre, décembre 1837; MC/ET/XXXIII/1067
  - Minutes. 1838, janvier, janvier 1838; MC/ET/XXXIII/1068
  - Minutes. 1838, février, février 1838; MC/ET/XXXIII/1069
  - Minutes. 1838, mars, mars 1838; MC/ET/XXXIII/1070
    - Notoriété après décès de Louis Joseph Vaillat (père) survenu en son domicile 69, rue du Bac, le 9 mars 1838., 20 mars 1838; MC/ET/XXXIII/1070
      De l'image fixe à l'image animée (1820-1910), documents du Minutier central des notaires de Paris relatifs à l'histoire des photographes et de la photographie, par Marc Durand, Paris, Archives nationales, 2013 (sous presse), notice n° 4840 (version dématérialisée de l'instrument de recherche, les notices biographiques et compléments de descriptions d'actes ne se trouvent que sur la version papier de l'ouvrage, voir contexte dans le Plan d’orientation général - Notaires de Paris, guides thématiques du Minutier).
      Vaillat, Louis Joseph; Bac (rue du); notoriété
  - Minutes. 1838, avril, avril 1838; MC/ET/XXXIII/1071
  - Minutes. 1838, mai, mai 1838; MC/ET/XXXIII/1072
  - Minutes. 1838, juin, juin 1838; MC/ET/XXXIII/1073
  - Minutes. 1838, juillet, juillet 1838; MC/ET/XXXIII/1074
  - Minutes. 1838, août, août 1838; MC/ET/XXXIII/1075
  - Minutes. 1838, septembre, septembre 1838; MC/ET/XXXIII/1076
  - Minutes. 1838, octobre, octobre 1838; MC/ET/XXXIII/1077
  - Minutes. 1838, novembre, novembre 1838; MC/ET/XXXIII/1078
  - Minutes. 1838, décembre, décembre 1838; MC/ET/XXXIII/1079
  - Minutes. 1839, janvier, janvier 1839; MC/ET/XXXIII/1080
  - Minutes. 1839, février, février 1839; MC/ET/XXXIII/1081
  - Minutes. 1839, mars, mars 1839; MC/ET/XXXIII/1082
  - Minutes. 1839, avril, avril 1839; MC/ET/XXXIII/1083
  - Minutes. 1839, mai, mai 1839; MC/ET/XXXIII/1084
  - Minutes. 1839, juin, juin 1839; MC/ET/XXXIII/1085
  - Minutes. 1839, juillet, juillet 1839; MC/ET/XXXIII/1086
  - Minutes. 1839, août, août 1839; MC/ET/XXXIII/1087
  - Minutes. 1839, septembre, septembre 1839; MC/ET/XXXIII/1088
  - Minutes. 1839, octobre, octobre 1839; MC/ET/XXXIII/1089
  - Minutes. 1839, novembre, novembre 1839; MC/ET/XXXIII/1090
  - Minutes. 1839, décembre, décembre 1839; MC/ET/XXXIII/1091
  - Minutes. 1840, janvier, janvier 1840; MC/ET/XXXIII/1092
  - Minutes. 1840, février, février 1840; MC/ET/XXXIII/1093
    Attention: acte(s) coté(s) en Réserve
    - Procuration par Louis Jacques Mandé Daguerre et Jacques Marie Joseph Isidore Niépce, propriétaires demeurant à Châlon-sur-Saône, à Elzéard Désiré Letault, propriétaire, pour gérer leurs affaires au Royaume-Uni, notamment avec messieurs Milleberry et Newton demeurant à Londres, à raison de la possession que ces derniers ont acquise pour l'exploitation du daguerréotype., 19 février 1840; MC/RS//874
      Cote originelle du document:
      MC/ET/XXXIII/1093
      Informations concernant le classement et la cotation du document:
      Acte coté en Réserve.
      De l'image fixe à l'image animée (1820-1910), documents du Minutier central des notaires de Paris relatifs à l'histoire des photographes et de la photographie, par Marc Durand, Paris, Archives nationales, 2013 (sous presse), notice n° 1259 (version dématérialisée de l'instrument de recherche, les notices biographiques et compléments de descriptions d'actes ne se trouvent que sur la version papier de l'ouvrage, voir contexte dans le Plan d’orientation général - Notaires de Paris, guides thématiques du Minutier).
      Niépce, Isidore (1795-1868); Daguerre, Louis Jacques Mandé (1787-1851); Letault, Elzéard Désiré; Milleberry (M.); Newton (M.); Chalon-sur-Saône (Saône-et-Loire); Londres (Royaume-Uni); procuration
  - Minutes. 1840, mars, mars 1840; MC/ET/XXXIII/1094
    Attention: certains actes ont été constatés manquants
    - Dépôt judiciaire du testament olographe de Prosper Lepoitevin, ancien employé au ministère des finances, fait le 1er mars 1840 à Paris, à la suite de son décès survenu en son domicile 7, rue d'Angoulême Saint-Honoré, le 2 mars 1840., 10 mars 1840; MC/ET/XXXIII/1094
      Acte signalé par le personnel du Minutier central des notaires de Paris.
      Date de création de la notice: 2014 (M. Durand)
      Lepoitevin, Prosper; testament; fonctionnaire; Angoulême-Saint-Honoré (rue d')
    - Dépôt des statuts d'une société par le baron Isidore Justin Séverin Taylor, demeurant 54, rue de Bondy, et autres, ayant pour objet et sous la raison sociale, Association des artistes français., 20 mars 1840; MC/ET/XXXIII/1094
      Association des artistes français
      acte de société; fonctionnaire; Bondy (rue de); Taylor, Isidore Justin Séverin
  - Minutes. 1840, avril, avril 1840; MC/ET/XXXIII/1095
  - Minutes. 1840, mai, mai 1840; MC/ET/XXXIII/1096
  - Titres de propriété du Vauxhall d'été, rue Samson, n° 3. 1840, 27 mai, 27 mai 1840; MC/ET/XXXIII/1097; registre
    - Dépôt des pièces et titres de propriété pour l'établissement ' Vauxhall d'été ', situé rue Samson, n°3, au nom de Anna Lebaeu veuve de Louis Michel Chabouillé propriétaire par Jean Chrysostome Charlemagne Lucy propriétaire demeurant rue du Parc Royal, n°2 et Gustave Steinacher architecte demeurant rue des Trois Frères, n°2bis, 27 mai 1840; MC/ET/XXXIII/1097
      Précisions sur les fonctions: propriétaire
      Report des actes analysés à l'occasion de l'établissement des répertoires numériques dits 'états numérique' des liasses et registres de minutes. (base de données migrée: voir contexte dans le Plan d’orientation général - Notaires de Paris, guides thématiques du Minutier).
      Date de création de la notice: 2012
      dépôt de pièces; Samson (rue); Parc-Royal (rue du); Trois-Frères (rue des); Lebaeu, Anne; Chabouillé, Louis Michel; Lucy, Jean Chrysostome Charlemagne; Steinacher, Gustave; Chabouillé, Anne; architecte
  - Minutes. 1840, juin, juin 1840; MC/ET/XXXIII/1098
  - Minutes. 1840, juillet, juillet 1840; MC/ET/XXXIII/1099
  - Minutes. 1840, août, août 1840; MC/ET/XXXIII/1100
  - Minutes. 1840, septembre, septembre 1840; MC/ET/XXXIII/1101
  - Minutes. 1840, octobre, octobre 1840; MC/ET/XXXIII/1102
  - Minutes. 1840, novembre, novembre 1840; MC/ET/XXXIII/1103
  - Minutes. 1840, décembre, décembre 1840; MC/ET/XXXIII/1104
  - Minutes. 1841, janvier, janvier 1841; MC/ET/XXXIII/1105
  - Minutes. 1841, février, février 1841; MC/ET/XXXIII/1106
  - Minutes. 1841, mars, mars 1841; MC/ET/XXXIII/1107
  - Minutes. 1841, 1er avril - 1841, 19 avril, 1er avril 1841 - 19 avril 1841; MC/ET/XXXIII/1108
  - Minutes. 1841, 20 avril - 1841, 30 avril, 20 avril 1841 - 30 avril 1841; MC/ET/XXXIII/1109
  - Minutes. 1841, mai, mai 1841; MC/ET/XXXIII/1110
  - Minutes. 1841, juin, juin 1841; MC/ET/XXXIII/1111
  - Minutes. 1841, juillet, juillet 1841; MC/ET/XXXIII/1112
  - Minutes. 1841, août, août 1841; MC/ET/XXXIII/1113
  - Minutes. 1841, septembre, septembre 1841; MC/ET/XXXIII/1114
  - Minutes. 1841, octobre, octobre 1841; MC/ET/XXXIII/1115
  - Minutes. 1841, novembre, novembre 1841; MC/ET/XXXIII/1116
  - Minutes. 1841, 1er décembre - 1841, 22 décembre, 1er décembre 1841 - 22 décembre 1841; MC/ET/XXXIII/1117
  - Minutes. 1841, 24 décembre - 1841, 24 décembre 1841 - 1841; MC/ET/XXXIII/1118
  - Minutes. 1842, janvier, janvier 1842; MC/ET/XXXIII/1119
  - Minutes. 1842, février, février 1842; MC/ET/XXXIII/1120
  - Minutes. 1842, mars, mars 1842; MC/ET/XXXIII/1121
  - Minutes. 1842, avril, avril 1842; MC/ET/XXXIII/1122
  - Minutes. 1842, mai, mai 1842; MC/ET/XXXIII/1123
  - Minutes. 1842, juin, juin 1842; MC/ET/XXXIII/1124
  - Minutes. 1842, juillet, juillet 1842; MC/ET/XXXIII/1125
  - Minutes. 1842, août, août 1842; MC/ET/XXXIII/1126
  - Minutes. 1842, septembre, septembre 1842; MC/ET/XXXIII/1127
  - Minutes. 1842, octobre, octobre 1842; MC/ET/XXXIII/1128
  - Minutes. 1842, 1er novembre - 1842, 17 novembre, 1er novembre 1842 - 17 novembre 1842; MC/ET/XXXIII/1129
  - Minutes. 1842, 18 novembre - 1842, 30 novembre, 18 novembre 1842 - 30 novembre 1842; MC/ET/XXXIII/1130
  - Minutes. 1842, 1er décembre - 1842, 21 décembre, 1er décembre 1842 - 21 décembre 1842; MC/ET/XXXIII/1131
  - Minutes. 1842, 22 décembre - 1842, 22 décembre 1842 - 1842; MC/ET/XXXIII/1132
  - Minutes. 1843, 1er janvier - 1843, 15 janvier, 1er janvier 1843 - 15 janvier 1843; MC/ET/XXXIII/1133
  - Minutes. 1843, 16 janvier - 1843, 31 janvier, 16 janvier 1843 - 31 janvier 1843; MC/ET/XXXIII/1134
  - Minutes. 1843, février, février 1843; MC/ET/XXXIII/1135
  - Minutes. 1843, mars, mars 1843; MC/ET/XXXIII/1136
  - Minutes. 1843, avril, avril 1843; MC/ET/XXXIII/1137
  - Minutes. 1843, mai, mai 1843; MC/ET/XXXIII/1138
    - Procuration par Charles Antoine Jean Marie Duroni, fabricant de baromètres, demeurant 22, rue Chapon, à Jean Melchisedech de Grandi, commis chez monsieur Duroni, demeurant même adresse, pour gérer et administrer sa maison de commerce., 20 mai 1843; MC/ET/XXXIII/1138
      De l'image fixe à l'image animée (1820-1910), documents du Minutier central des notaires de Paris relatifs à l'histoire des photographes et de la photographie, par Marc Durand, Paris, Archives nationales, 2013 (sous presse), notice n° 1772 (version dématérialisée de l'instrument de recherche, les notices biographiques et compléments de descriptions d'actes ne se trouvent que sur la version papier de l'ouvrage, voir contexte dans le Plan d’orientation général - Notaires de Paris, guides thématiques du Minutier).
      Duroni, Charles Antoine Jean Marie; Grandi, Jean Melchisedech de; Chapon (rue); procuration
  - Minutes. 1843, 1er juin - 1843, 16 juin, 1er juin 1843 - 16 juin 1843; MC/ET/XXXIII/1139
  - Minutes. 1843, 17 juin - 1843, 30 juin, 17 juin 1843 - 30 juin 1843; MC/ET/XXXIII/1140
  - Minutes. 1843, 1er juillet - 1843, 14 juillet, 1er juillet 1843 - 14 juillet 1843; MC/ET/XXXIII/1141
  - Minutes. 1843, 15 juillet - 1843, 31 juillet, 15 juillet 1843 - 31 juillet 1843; MC/ET/XXXIII/1142
  - Minutes. 1843, août, août 1843; MC/ET/XXXIII/1143
  - Minutes. 1843, 1er septembre - 1843, 14 septembre, 1er septembre 1843 - 14 septembre 1843; MC/ET/XXXIII/1144
  - Minutes. 1843, 15 septembre - 1843, 30 septembre, 15 septembre 1843 - 30 septembre 1843; MC/ET/XXXIII/1145
  - Minutes. 1843, octobre, octobre 1843; MC/ET/XXXIII/1146
  - Minutes. 1843, 1er novembre - 1843, 20 novembre, 1er novembre 1843 - 20 novembre 1843; MC/ET/XXXIII/1147
  - Minutes. 1843, 20 novembre - 1843, 20 novembre 1843 - 1843; MC/ET/XXXIII/1149
  - Minutes. 1844, janvier - 1844, février, janvier 1844 - février 1844; MC/ET/XXXIII/1150
  - Minutes. 1844, mars - 1844, avril, mars 1844 - avril 1844; MC/ET/XXXIII/1151
  - Minutes. 1844, mai - 1844, juin, mai 1844 - juin 1844; MC/ET/XXXIII/1152
  - Minutes. 1844, juillet - 1844, août, juillet 1844 - août 1844; MC/ET/XXXIII/1153
  - Minutes. 1844, septembre - 1844, octobre, septembre 1844 - octobre 1844; MC/ET/XXXIII/1154
    - Transport de garantie de 200000 francs dus par Pierre-Alexis Bobeuf,acheteur du Château-Rouge, à Frédéric Levisse-Dubray, emprunteur de Jean-Baptiste Uzepy., 8 octobre 1844; MC/ET/XXXIII/1154
      Trois plans du quartier du Château-Rouge.
      Bobeuf, Pierre-Alexis; Levisse-Dubray, Frédéric; Uzepy, Jean-Baptiste
    - Pièce jointe au bail à ferme des terres de la colonie de Maisons., 17 octobre 1844; MC/ET/XXXIII/1154
      Plan du parc destiné à être loti.
      bail; Maisons-Laffitte (Yvelines)
  - Minutes. 1844, novembre - 1844, décembre, novembre 1844 - décembre 1844; MC/ET/XXXIII/1155
  - Inventaire de M.Lafitte. 1844, 4 juin, 4 juin 1844; MC/ET/XXXIII/1156
    - Inventaire après décès: Laffitte, Jacques. banquier, homme politique. Laffitte (rue), n° 19., 4 juin 1844
      Mention dans le répertoire du notaire coté:
      MC/RE/XXXIII/20
      20 juin 1844, testament, chez Me Bonnaire.
      inventaire après décès; Laffitte (rue); Laffitte, Jacques (1767-1844); banquier; dirigeant politique
  - Titres de propriété de M. Meret. 1845, 21 janvier, 21 janvier 1845; MC/ET/XXXIII/1157
    - Dépôt des pièces et titres de propriété du passage Joinville par de M. Louis Eléonore Meret propriétaire demeurant rue de Grammont, n° 16, 21 janvier 1845; MC/ET/XXXIII/1157
      dépôt de pièces; Joinville (passage de); Grammont (rue de); Meret, Louis Eléonore
  - Minutes. 1845, janvier - 1845, février, janvier 1845 - février 1845; MC/ET/XXXIII/1158
  - Minutes. 1845, mars, mars 1845; MC/ET/XXXIII/1159
  - Minutes. 1845, avril, avril 1845; MC/ET/XXXIII/1160
    - Cahier des charges pour la vente de terrains au Château-Rouge (avec plan) appartenant à Charles-Henri-Désiré Poulet et Frédéric-Gustave Levisse-Dubray., 7 avril 1845; MC/ET/XXXIII/1160
      acte de vente; cahier des charges; Poulet, Charles-Henri-Désiré; Levisse-Dubray, Frédéric-Gustave
    - Inventaire après décès de Joseph-Victor Daunard, jardinier-fleuriste, 148 rue de Vaugirard., 28 avril 1845; MC/ET/XXXIII/1160
      Orangers, camélias, arums, rosiers, citronniers, tubéreuses, bruyères du Cap (Afrique du sud), hortensias, lauriers, giroflées, résédas, fraisiers, tulipes, jacinthes, grenadiers, jasmins, géraniums, plantes grasses ...
      inventaire après décès; Vaugirard (rue de); Daunard, Joseph-Victor; jardinier
  - Minutes. 1845, mai, mai 1845; MC/ET/XXXIII/1161
  - Minutes. 1845, juin, juin 1845; MC/ET/XXXIII/1162
  - Minutes. 1845, juillet - 1845, août, juillet 1845 - août 1845; MC/ET/XXXIII/1163
    - Procuration par Victor-Prosper Considérant, libraire, demeurant rue de Seine, n°10, à Allyre Bureau, homme de lettres, pour gérer la société Considérant et Cie, en vue de la transformation du journal 'La Phalange', en journal quotidien., 5 juillet 1845; MC/ET/XXXIII/1163
      procuration; Seine (rue de); Considérant, Victor-Prosper; Bureau, Allyre; libraire; écrivain
  - Minutes. 1845, 2 septembre - 1845, 16 septembre, 2 septembre 1845 - 16 septembre 1845; MC/ET/XXXIII/1164
- Répertoire(s) de Florestan BONNAIRE, 20 juin 1827 - 5 juin 1847; MC/RE/XXXIII/17 - MC/RE/XXXIII/20
  - Répertoire. 1827, 20 juin - 1834, 25 octobre, 20 juin 1827 - 25 octobre 1834; MC/RE/XXXIII/17
    Répertoire des notaires Louis Vilcocq (20 juin 1827-17 mai 1832), Florestan Bonnaire (18 mai 1832- 25 octobre 1834).
    Informations concernant le classement et la cotation:
    Le niveau inférieur de description, quand il existe, correspond aux mentions d'actes contenues dans le répertoire. Parmi celles-ci, certaines peuvent y être décrites, de manière plus ou moins détaillée. Pour consulter l'acte proprement dit, il convient de rechercher la cote au niveau des articles (registre ou liasse) des minutes du notaire (cote de type 'MC/ET').
    - Inventaire après décès: Dufeu, Jacques-Louis. Faubourg-Montmartre (rue du), n° 6, cité Bergère., 4 juin 1832
      MC/RE/XXXIII/17
      Attention: la cote de répertoire (de type 'MC/RE') ne permet pas de consulter la minute de l'acte. ll convient de rechercher la cote de la minute (de type 'MC/ET') au niveau des articles (registre ou liasse) de minutes du notaire.
      L'accès aux images numérisées des pages du répertoire se fait au niveau de description supérieur (' Répertoire du notaire '), rubrique ' Consulter les archives numérisées associées'.
      inventaire après décès; Bergère (cité); Faubourg-Montmartre (rue du); Dufeu, Jacques-Louis
    - Inventaire après décès: Chabin, Claude. cuisinier. Saint-Laurent (rue), n° 3., 5 juin 1832
      inventaire après décès; Saint-Laurent (rue); Chabin, Claude; cuisinier